【裁判字號】    97,簡上,876
【裁判日期】    971230
【裁判案由】    詐欺
【裁判全文】
臺灣桃園地方法院刑事判決             97年度簡上字第876號
上  訴  人  臺灣桃園地方法院檢察署檢察官
被      告  丙○○
上列上訴人因被告詐欺案件，不服本院簡易庭於97年10月6 日所
為之97年度桃簡字第2815號第一審刑事簡易判決（聲請簡易判決
處刑案號：97年度偵字第16728 號；移送併辦案號：97年度偵字
第23911 號），提起上訴，本院管轄之第二審合議庭判決如下：
    主  文
原判決撤銷。
丙○○幫助意圖為自己不法之所有，以詐術使人將本人之物交付
，處有期徒刑肆月，如易科罰金，以新臺幣壹仟元折算壹日。緩
刑肆年，並應依如附表所示之支付方式，分別向乙○○支付新臺
幣拾貳萬玖仟元，及向甲○○支付新臺幣貳萬陸仟零拾玖元。
    事  實
一、丙○○預見提供金融機構帳戶之存摺、金融卡及密碼予他人
    使用，將可能致生掩飾或隱匿他人詐欺所得財物之流向，以
    幫助他人從事詐欺犯罪，詎仍基於幫助詐欺取財之犯意，於
    民國96年9 月19日，在兆豐國際商業銀行桃園分行（下簡稱
    兆豐銀行）開設帳號為00000000000 號帳戶後，隨即將該帳
    戶之存摺、金融卡及密碼，一併交付予其友人劉智偉（由臺
    灣桃園地方法院檢察署檢察官另案偵辦中）。劉智偉於取得
    後，復於桃園縣中壢市○○路附近，再將之全數交付予某真
    實姓名年籍不詳之男子。而該姓名年籍不詳之男子所屬之詐
    騙集團之成員，即意圖為自己不法之所有，分別：
    (一)於96年10月間，在網路上化名為「夢云」，並利用網路聊
      天之方式，向乙○○佯稱推銷保險，使乙○○陷於錯誤，
      而依其指示操作提款機，分別於96年10月20日凌晨1 時27
      分許、同日下午4 時23分許、22日下午5 時15分許，匯款
      新臺幣（下同）27,000元、27,000元、75,000元至上開丙○○所有之帳戶內，並經詐騙集團所屬成員領取一空，而
      受有損害。
    (二)於96年10月22下午2 時30分許，撥打電話予甲○○，向甲○○佯稱甲○○先前於網路留言版表示欲購買之汽車輪胎
      組貨品已到，要求甲○○至銀行匯款，甲○○乃因而陷於
      錯誤，在同日下午2 時43分許，匯款26,019元至上開丙○○所有之帳戶內，並經詐騙集團所屬成員領取一空，而受
      有損害。
    (三)嗣因乙○○、甲○○發覺受騙而報警處理，始悉上情，並
      循線查獲丙○○。
二、案經桃園縣政府警察局桃園分局、臺中縣警察局烏日分局報
    請臺灣桃園地方法院檢察署檢察官偵查後聲請以簡易判決處
    刑及移送併辦。
    理  由
一、上揭犯罪事實，業據被告丙○○於本院審理中供承不諱，核
    與被害人乙○○、甲○○於警詢中陳述渠等遭詐騙之過程；
    及劉智偉於偵查中陳稱之：伊確曾要求被告至兆豐銀行開設
    帳戶，而被告於開設完成後，即將存摺、金融卡、密碼等物
    均交予伊，伊並再全數轉交予一真實姓名年籍不詳之男子等
    語相符；此外，復有ATM 交易明細表4 紙、兆豐銀行97 年1
    月3 日（96）中桃總發字第002 號函所附開戶基本資料及客
    戶歷史檔交易明細查詢表等件在卷可稽，堪認被告自白與事
    實相符，而足採信，是本案事證明確，應依法論科。
二、核被告丙○○所為，係犯刑法第30條第1 項前段、第339 條
    第1 項之幫助詐欺取財罪。其以幫助他人遂行詐欺取財犯行
    之意思而參與犯罪構成要件以外之行為，為幫助犯，依刑法
    第30條第2 項之規定，減輕其刑。又被告以一幫助詐欺之行
    為，同時造成2 名被害人受有損害，為想像競合犯，應依刑
    法第55條之規定，從一幫助詐欺取財罪處斷。原審對被告予
    以論罪科刑，固非無見，惟原審判決漏未審酌被告交付上揭
    帳戶存摺、金融卡、密碼之行為，尚另造成甲○○受有損害
    之犯罪事實，容有未洽，是上訴人上訴指摘原判決量刑過輕
    ，雖待商榷，惟原判決既有可議之處，即應由本院予以撤銷
    改判。爰審酌被告將帳戶之存摺、金融卡、密碼提供予詐騙
    集團使用，影響社會正常交易安全，增加被害人尋求救濟之
    困難，並使犯罪之追查趨於複雜，危害社會甚鉅，惟兼衡被
    告於犯後坦承犯行，態度尚可，且被告並未因本案而獲利，
    及被害人所受損害輕重等一切情狀，量處如主文所示之刑，
    並諭知易科罰金之折算標準。
三、次查，被告前未曾因故意犯罪受有期徒刑以上刑之宣告，有
    臺灣高等法院被告前案紀錄表在卷可按，僅係一時失慮致罹
    刑章，且於事後深具悔意，表達願賠償所有被害人之損失，
    ，而與被害人乙○○、甲○○達成和解，並取得被害人2 人
    之諒解，足見被告經此刑之宣告後，應知警惕而無再犯之虞
    ，本院認上開所宣告之刑以暫不執行其刑為當，爰諭知緩刑
    4 年，以啟自新，惟被告應依如附表所示之支付方式，分別
    向乙○○支付129,000 元，及向甲○○支付26,019元。
據上論斷，應依刑事訴訟法第455 條之1 第1 項、第3 項、第36
9 條第1 項前段、第364 條、第299 條第1 項前段，刑法第30條
第1 項前段、第2 項、第339 條第1 項、第55條、第41條第1 項
前段、第74條第1 項第1 款、第2 項第3 款，刑法施行法第1 條
之1 第1 項、第2 項前段，判決如主文。
本案經檢察官丁俊成到庭執行職務。
中    華    民    國    97    年    12    月    30    日
                    刑事第十庭  審判長法  官   江德民
                                      法  官   陳添喜
                                      法  官   蘇昌澤
以上正本證明與原本無異。
如不服本判決應於收受判決後10日內向本院提出上訴書狀，並應
敘述具體理由。其未敘述上訴理由者，應於上訴期間屆滿後20日
內向本院補提理由書 (均須按他造當事人之人數附繕本)「 切勿
逕送上級法院」。
                                      書記官  田宜芳
中    華    民    國    97    年    12    月    30    日
附錄論罪科刑依據之法條：
中華民國刑法第339條
（普通詐欺罪）
意圖為自己或第三人不法之所有，以詐術使人將本人或第三人之
物交付者，處5 年以下有期徒刑、拘役或科或併科1 千元以下罰
金。
以前項方法得財產上不法之利益或使第三人得之者，亦同。
前二項之未遂犯罰之。
附表：
┌──┬────┬─────────┬─────┬─────┐
│編號│支付對象│支   付   日   期 │應支付金額│合      計│
│    │        │                  │（新臺幣）│（新臺幣）│
├──┼────┼─────────┼─────┼─────┤
│ 一 │乙○○  │自97年12月20日起  │   5,000元│          │
│    │        │至99年12月20日止  │          │          │
│    │        │，於每月20日      │          │          │
│    │        ├─────────┼─────┤          │
│    │        │100 年1 月20日    │   4,000元│ 129,000元│
├──┼────┼─────────┼─────┼─────┤
│ 二 │甲○○  │自100 年2 月20日起│   5,000元│          │
│    │        │至100 年6 月20日止│          │          │
│    │        │，於每月20日      │          │          │
│    │        ├─────────┼─────┤          │
│    │        │100 年7 月20日    │   1,019元│  26,019元│
└──┴────┴─────────┴─────┴─────┘


司法院資訊處製作；財團法人民間司法改革基金會備份。
